【裁判字號】    95,訴,445
【裁判日期】    950607
【裁判案由】    強盜等
【裁判全文】
臺灣桃園地方法院刑事判決               95年度訴字第445號
公  訴  人  臺灣桃園地方法院檢察署檢察官
被      告  戊○○
選任辯護人  毛仁全律師
被      告  甲○○○  ○○○○.
選任辯護人  毛仁全律師
            許明桐律師
上列被告等因強盜等案件，經檢察官提起公訴（94年度偵字第21
737 號），本院判決如下︰
    主  文
戊○○共同傷害人之身體，處有期徒刑陸月，如易科罰金，以
佰元折算壹日，緩刑貳年。扣案之球棒壹支沒收。
蔡天德共同傷害人之身體，處有期徒刑陸月，如易科罰金，以
佰元折算壹日，緩刑貳年。緩刑期內付保護管束，以驅逐出境代
之。扣案之球棒壹支沒收。
    事  實
一、甲○○○  ○○○○  ○○○（中文姓名蔡天德，以下均稱
    蔡天德）係印尼籍華僑，其與戊○○於民國九十四年十二月
    十日凌晨二時三十分許，駕駛五五一八—ＨＣ號自用小客車
    ，行經桃園縣八德市○○路○段、永福路交叉路口處時，見
    丙○○與其妹丁○○在上處爭吵，乃囑令戊○○停車後，自
    行下車探問究竟，適丙○○因爭吵後心情不佳，遂與蔡天德
    發生口角，進而互相推擠，戊○○見狀，亦隨即持其所有之
    球棒一支下車，欲相助蔡天德。雙方一言不合，丙○○即基
    於普通傷害之犯意，蔡天德、戊○○亦基於普通傷害之犯意
    聯絡，於上揭時間，丙○○、蔡天德徒手，戊○○持上開球
    棒，在上址路口處互毆，並波及前來勸架之丁○○後，始自
    行停手罷鬥，丙○○因此受有左手挫傷併撕裂傷、頸部及左
    肩挫傷、右手挫傷之傷害，丁○○亦因此受有左手挫傷併擦
    傷及瘀傷之傷害（蔡天德、戊○○傷害丁○○部分未據告訴
    ，丙○○傷害蔡天德、戊○○部分由本院另案審理）。旋蔡
    天德、戊○○駕車離開後，有警員據報到場處理，適蔡天德
    、戊○○發現車上遺有丁○○之二支行動電話，乃返回現場
    送還電話，而於當日凌晨二時五十分許，為警在上處當場查
    獲，並扣得戊○○所有供犯罪所用之球棒一支。
二、案經桃園縣政府警察局八德分局移送，及丙○○訴請臺灣桃
    園地方法院檢察署檢察官偵查起訴。
    理  由
一、訊據被告蔡天德、戊○○均坦承於上揭時間、地點，與丙○○互毆之事實不諱，核與證人丙○○、丁○○於檢察官偵查
    中證述之雙方互毆情節相符（偵查卷第六十五頁、第七十六
    頁，丙○○、丁○○之偵訊筆錄，依刑事訴訟法第一百五十
    九條之一第二項規定，得採為證據），又丙○○受有左手挫
    傷併撕裂傷、頸部及肩部挫傷、右手挫傷之事實，則有其診
    斷證明書一份在卷可考（偵查卷第三十七頁），此外，復有
    球棒一支扣案可資佐證，足認被告二人之自白均屬實在，可
    以採信。本件事證明確，被告等犯行均堪認定，應依法論科
    。
二、核被告蔡天德、戊○○所為，均係犯刑法第二百七十七條第
    一項之普通傷害罪。被告二人就上開犯行間有犯意聯絡及行
    為分擔，為共同正犯。爰審酌被告二人之前均無前科，各有
    臺灣高等法院被告前案紀錄表一份附卷可稽，均無不良素行
    ，本件純屬偶發事件，被告二人犯罪之動機、手段，被害人
    丙○○所受之傷勢不重，及被告二人犯後均坦承犯行，態度
    良好等一切情狀，分別量處如主文所示之刑，並均諭知易科
    罰金之折算標準，以示懲儆。末查，被告等之前均未曾受有
    期徒刑以上刑之宣告，有上開前案紀錄表在卷可考，其等一
    時失慮，致罹刑典，經此偵審教訓，應均知警惕而無再犯之
    虞，本院因認渠等所宣告之刑，均以暫不執行為當，爰分別
    宣告緩刑二年，以勵自新。被告蔡天德因係印尼籍外國人，
    且已逾期居留，此有內政部警政署查詢報表一份可考，並諭
    知於緩刑期內宣付保護管束，且依保安處分執行法第七十四
    條之一第一項之規定，宣告其保護管束以驅逐出境代之。扣
    案之球棒一支係共犯被告戊○○所有，此經被告戊○○陳明
    在卷，且係供犯罪所用之物，併依刑法第三十八條第一項第
    二款規定沒收。
三、公訴意旨另以：被告蔡天德、戊○○另基於強盜之犯意聯絡
    ，於上揭時間、地點，持球棒傷害丙○○、丁○○後，強盜
    丁○○所有之行動電話二支，涉有刑法第三百三十條第一項
    之加重強盜罪嫌。經查，公訴意旨認被告二人涉有上揭加重
    強盜罪嫌，無非係以證人丙○○、丁○○之指述，及被告等
    身上查獲有丁○○之二具行動電話等件，資為論據。惟查：
    (1)被告二人均堅決否認強盜丁○○之行動電話，辯稱：電話
    可能是互毆時掉的等語，此與證人丁○○在檢察官偵查中證
    稱：伊只記得後來蔡天德、戊○○有拿球棒下來，在一陣混
    亂中，伊就發現伊的手機不見了等語（偵查卷第六十五頁）
    ，核屬相符。又目擊證人乙○○到庭證稱略以：伊和其他三
    輛計程車在該處排班，有看到丙○○把戊○○壓在地上，中
    間伊離開現場五分鐘，回來後看到被告二人離開，但沒多久
    被告二人又開車回來，將手機交給警察等語（本院九十五年
    五月二十四日審理筆錄），亦可佐證被告二人上揭所辯不虛
    ，堪予採信。(2)證人丙○○在檢察官偵查中，雖證稱：（蔡
    天德、戊○○）有搶走伊妹妹的手機云云（偵查卷第七十六
    頁），然所述情節含混，已不能遽信。且當時雙方互毆，情
    勢混亂，丙○○又未目睹被告二人強盜經過（偵查卷第七十
    七頁），僅憑丁○○之行動電話失落一節，率加推測，自難
    採信。況當時現場尚有乙○○等四部計程車排班，設如被告
    等確有強盜丁○○行動電話之情事，丁○○當無不呼救之理
    。是故，丙○○此部分證詞，既有如上瑕疵，自不能採為不
    利於被告二人之認定。(3)至於丙○○、丁○○在警詢中雖均
    指稱：被告等強行從丁○○手上搶走行動電話云云，惟其二
    人此部分證詞均係傳聞，且查無其他較可信之特別情況，依
    刑事訴訟法第一百五十九條第一項規定，本即不得做為證據
    ，何況丙○○、丁○○此部分證詞，亦與前引其二人在偵查
    中所述不符，自無可取，併予敘明。(4)綜上，被告等此部分
    尚屬不能證明涉有加重強盜犯行，惟公訴人認被告二人此部
    分所涉犯行，與上揭已經論罪科刑部分之普通傷害事實間，
    具有牽連犯之裁判上一罪之關係，爰不另為無罪之諭知。
據上論斷，應依刑事訴訟法第二百九十九條第一項前段，刑法第
二十八條、第二百七十七條第一項、第四十一條第一項前段、第
三十八條第一項第二款、第七十四條第一款、第九十三條第一項
、第九十六條前段，保安處分執行法第七十四條之一第一項，罰
金罰鍰提高標準條例第一條前段、第二條，判決如主文。
本案經檢察官楊挺宏到庭執行職務。
中    華    民    國    95    年    6     月    7     日
                刑事第八庭  審判長法  官    曾家貽
                                  法  官    袁雪華
                                  法  官    陳彥宏
以上正本證明與原本無異
如不服本判決書應於送達後10日內向本院提出上訴狀
                                  書記官    翁其良
中    華    民    國    95    年    6     月    12    日
論罪法條：刑法第277條第1項
中華民國刑法第277條
(普通傷害罪)
傷害人之身體或健康者，處三年以下有期徒刑、拘役或一千元以
下罰金。
犯前項之罪因而致人於死者，處無期徒刑或七年以上有期徒刑；
致重傷者，處三年以上十年以下有期徒刑。


司法院資訊處製作；財團法人民間司法改革基金會備份。
